# 使用权资产下表

提问人：星空下的小米 时间：2022-05-20 10:07:18
陈板，您好，有个关于使用权资产下表的问题想和您讨论一下， 根据准则如果对外的租期可以覆盖75%左右可能就会是融资租出，使用权资产要下表处理，如果是这样的话，如果承租是很大的一块面积，但是下表只是其中的一部分，是否会出现租金的金额不匹配的情况，租出出去的会高一些，但是承租的金额因为面积大，租金低一些。而且在这种情况下，是否会出现提前确认很大的一块收入的情况，在确认的时点是否其实应该也要评估一下收回性，是否合同还会继续履行等。 谢谢您

回答人：chenyiwei
这种情况要注意区分转租赁部分对应的原租赁能否与其他部分的原租赁分拆开来，从而构成一项单独的原租赁。如果是，则可以针对分拆后的原租赁使用权资产判断转租赁的性质，在满足融资租赁认定条件的前提下终止确认该部分分拆后的原租赁对应的使用权资产；如果不能分拆原租赁的，则只能针对原租赁形成的使用权资产整体判断转租赁的性质，此时转租赁有可能被归类为经营租赁，从而不能终止确认原租赁对应的使用权资产。